# 按成本计量的可供出售金融资产执行新准则后应该放入哪个科目？

提问人：嘴强 CPA 时间：2019-04-15 16:42:46
按成本计量的可供出售金融资产执行新准则后应该放入新准则报表哪个科目？

回答人：chenyiwei
默认应分类为以公允价值计量且其变动计入当期损益的金融资产（FVTPL），也可以选择在初始确认时将其中的非交易性权益工具投资不可撤销地指定为以公允价值计量且其变动计入其他综合收益（FVOCI），后者在资产负债表上列报为 “其他权益工具投资”。